# 如何调整以前年度形成的递延所得税资产

提问人：莫逃 时间：2015-11-24 08:05:45
单位从 2012 年度开始按亏损额计提了递延所得税资产，但按目前状况看，该企业未来五年都没有收益，故打算进行审计调整， 2013年度会计报表和 2014 年度会计报表，如何做调整分录呢？另外，想问问，想以后年度摊销递延所得税资产，是不是需要提前到税务局报备一下？多谢各位啦

回答人：chenyiwei
1 、递延所得税资产的会计处理完全是依据会计准则的规定进行的，虽然暂时性差异来源于账面价值和计税基础的差异，而计税基础的确定与税法规定有关，但递延所得税资产的会计处理是单纯的会计问题，不存在要到税务机关备案这一说。 2 、这种情况下要考虑以前年度确认递延所得税资产是否合理，是否与站在当初时点上对未来年度应纳税所得额的预测相适应。如果一开始就预测不当，则应进行前期差错更正处理；如果当时的预测就当时可获得的信息而言是合理的，后来由于新出现的、当初无法合理预见的情况导致不再满足递延所得税资产确认条件的，则按会计估计变更处理，转回影响计入当年度损益而不进行追溯调整。

提问人：莫逃 时间：2015-11-24 21:28:11
多谢陈版指教，是从一开始就预测不当，对于 2012 年及之前形成的做调整分录 借：以前年度损益调整 贷：递延所得税资产 2013 年做： 借：所得税费用 贷：递延所得税资产 陈版，是这样吗？

回答人：chenyiwei
可以这样理解。至于这个判断是否恰当，就需要考虑支持性证据的充分性和适当性。